【裁判字號】    98,審訴,3336
【裁判日期】    981020
【裁判案由】    毒品危害防制條例
【裁判全文】
臺灣高雄地方法院刑事判決            98年度審訴字第3336號
公  訴  人  臺灣高雄地方法院檢察署檢察官
被      告  甲○○
上列被告因毒品危害防制條例案件，經檢察官提起公訴（起訴案
號：98年度毒偵字第3357號）後，嗣因被告就被訴事實為有罪之
陳述，本院依簡式審判程序審理，判決如下：
    主  文
甲○○施用第一級毒品，累犯，處有期徒刑陸月，如易科罰金，
以新臺幣壹仟元折算壹日。扣案之第一級毒品海洛因壹包（驗後
淨重零點壹柒肆公克）沒收銷燬之。
    事  實  及  理  由
一、本件被告甲○○所犯施用第一級毒品之罪，為死刑、無期徒
    刑、最輕本刑為3 年以上有期徒刑以外之罪，其於準備程序
    進行中，就被訴事實為有罪之陳述，經本院告知簡式審判程
    序之旨，並聽取檢察官及被告之意見後，裁定進行簡式審判
    程序。
二、犯罪事實：
    甲○○前因施用毒品案件，經本院以90年度毒聲字第4982號
    裁定送觀察、勒戒後，認有繼續施用毒品傾向，再經本院以
    90年度毒聲字第5502號裁定令入戒治處所施以強制戒治，嗣
    經裁定停止戒治處分，所餘戒治期間付保護管束，於民國91
    年3 月5 日停止其處分出所，於91年9 月5 日保護管束期滿
    未經撤銷停止戒治而執行完畢，並經臺灣高雄地方法院檢察
    署檢察官以91年度戒毒偵字第842 號為不起訴處分確定。於
    前開強制戒治視為執行完畢後5 年內，又因施用毒品案件，
    經本院以95年度訴字第450 號判處有期徒刑7 月確定；另因
    竊盜案件，經本院以95年度易字第1239號判處有期徒刑2 年
    確定，上開2 罪經接續執行，於97年7 月18日縮短刑期假釋
    出監並付保護管束，於97年11月6 日保護管束期滿未經撤銷
    假釋，視為執行完畢。詎其未戒除毒癮，復基於施用第一級
    毒品海洛因之犯意，於98年5 月17日晚上某時在高雄縣鳥松
    鄉○○村○○街13號住處，以針筒注射方式，施用第一級毒
    品海洛因1 次。嗣於98年5 月20日下午4 時50分許，甲○○
    在上開住處前，因行跡可疑為警盤查，於警方未發覺其施用
    第一級毒品海洛因之前，主動交付其所有之第一級毒品海洛
    因1 包（驗後淨重0.174 公克），並主動坦承上開施用毒品
    犯行，而願接受裁判，另經其同意採尿送驗，呈嗎啡陽性反
    應。
三、證據名稱：
    被告於警詢、偵訊及本院審理中之自白，尿液採證檢驗對照
    表 (代號：164 號)、 台灣檢驗科技股份有限公司98年6 月
    6 日濫用藥物尿液檢驗報告各1 紙、扣案之第一級毒品海洛
    因1 包（驗後淨重0.174 公克）、高雄市立凱旋醫院98年9
    月5 日濫用藥物成品檢驗鑑定書1 紙及臺灣高等法院被告前
    案紀錄表。
四、核被告所為，係犯毒品危害防制條例第10條第1 項之施用第
    一級毒品罪。其持有第一級毒品海洛因之低度行為為施用之
    高度行為吸收，不另論罪。被告有如前開事實欄所載之犯罪
    科刑及執行紀錄，此有臺灣高等法院被告前案紀錄表1 份在
    卷可稽，其前受徒刑之執行完畢後，5 年以內故意再犯本件
    有期徒刑以上之罪，為累犯，應依刑法第47條第1 項之規定
    ，加重其刑。被告於遭警查獲後，乃於有偵查犯罪權限之機
    關及公務員發覺其犯罪前，主動在警詢中自承其上述施用第
    一級毒品之犯罪事實，是被告此舉當認合於自首要件，爰依
    刑法第62條前段規定減輕其刑，並依法先加後減之。
五、爰審酌被告前經強制戒治執行完畢釋放後，仍未能徹底戒絕
    毒品，再犯本件施用毒品罪，顯見其自制力不足，無法擺脫
    毒品，未能體悟施用毒品對自己、家人造成之傷害及社會之
    負擔，惟念所犯施用毒品罪乃屬戕害自身身心健康行為，尚
    未對他人造成實害，其行為本身對社會所造成之危害並非直
    接，反社會性之程度應屬較低，且其犯後已坦認犯行，並自
    98年2 月4 日起迄今，在長庚醫療財團法人高雄長庚紀念醫
    院參加美沙冬替代療法，有該醫院診斷證明書2 紙在卷可參
    ，被告犯後態度良好等一切情狀，量處如主文所示之刑及諭
    知易科罰金之折算標準。扣案之白色粉末1 包，經送驗結果
    ，確呈第一級毒品海洛因陽性反應（驗後淨重0.174 公克）
    ，有高雄市立凱旋醫院98年9 月5 日濫用藥物成品檢驗鑑定
    書1 紙在卷足參，屬查獲之毒品，且該包裝袋與其內毒品難
    以析離，亦無析離實益，應將之同視為第一級毒品，不問屬
    於犯人與否，爰依毒品危害防制條例第18條第1 項前段規定
    沒收銷燬之。至鑑驗耗損之毒品，毋庸再予宣告沒收銷燬之
    ，附此敘明。
據上論斷，應依刑事訴訟法第273 條之1 第1 項、第299 條第1
項前段、第310 條之2 、第454 條第1 項，毒品危害防制條例第
10條第1 項、第18條第1 項前段，刑法第11條、第47條第1 項、
第62條前段、第41條第1 項前段，判決如主文。
本案經檢察官乙○○到庭執行職務。
中    華    民    國    98    年    10    月    20    日
                      刑事第十庭  法  官  顏銀秋
以上正本證明與原本無異。
如不服本判決應於收受送達後10日內向本院提出上訴書狀，並應
敘述具體理由；如未敘述上訴理由者，應於上訴期間屆滿後20日
內向本院補提理由書（均須按他造當事人之人數附繕本）「切勿
逕送上級法院」。
中    華    民    國    98    年    10    月    20    日
                                  書記官  林豐富
附錄論罪科刑法條：
毒品危害防制條例第10條第1項
施用第一級毒品者，處6月以上5年以下有期徒刑。


司法院資訊處製作；財團法人民間司法改革基金會備份。
